臺灣雲林地方法院刑事判決
111年度交訴字第111號
公  訴  人  臺灣雲林地方檢察署檢察官
被      告  傅亞蓮


上列被告因公共危險案件，經檢察官提起公訴（111年度偵字第2
768號），被告於準備程序中就被訴事實為有罪之陳述，經告知
簡式審判程序之旨，並聽取當事人之意見後，本院合議庭裁定由
受命法官獨任進行簡式審判程序，並判決如下：
    主    文
傅亞蓮犯肇事致人傷害逃逸罪，處有期徒刑陸月，如易科罰金，
以新臺幣壹仟元折算壹日。緩刑貳年，並應接受法治教育課程貳
場次。
    犯罪事實
一、傅亞蓮於民國110年10月16日11時許，駕駛車牌號碼000-000
    0號自用小客車，沿雲林縣臺西鄉文化路由西往東方向行駛
    ，行經雲林縣臺西鄉文化路與民生路交岔路口時，本應注意
    行駛至交岔路口，行進應遵守號誌之指示及注意車前狀況，
    而依當時天候晴、日間自然光線、柏油路面乾燥無缺陷、無
    障礙物，並無不能注意情事，竟疏未注意，於行進方向之燈
    光號誌為紅燈，貿然闖越紅燈，適有吳亞馨騎乘車牌號碼00
    0-0000號普通重型機車，沿雲林縣臺西鄉民生路由北往南方
    向行駛至上開交岔路口，2車遂發生碰撞，致吳亞馨左側手
    部挫傷併麻痺感之傷害(傅亞蓮涉犯過失傷害部分，因撤回
    告訴，檢察官另為不起訴處分)。詎傅亞蓮於肇事後，明知
    已駕車肇事且可預見吳亞馨可能受有傷害，仍基於肇事逃逸
    之犯意，竟未報警或將吳亞馨送醫救護，亦未留在現場等候
    處理，僅停車察看後即逕自駕駛前開車輛逃逸，嗣經警到場
    處理，始查悉上情。
二、案經吳亞馨訴由雲林縣警察局臺西分局報告臺灣雲林地方檢
    察署檢察官偵查起訴。
    理    由
壹、程序部分：
    被告傅亞蓮所犯之罪，非死刑、無期徒刑、最輕本刑為3年
    以上有期徒刑之罪，其於準備程序中就前揭被訴事實為有罪
    之陳述，經告知簡式審判程序之旨，並聽取其與公訴人之意
    見後，本院合議庭認無不得或不宜改依簡式審判程序進行之
    情事，依刑事訴訟法第273條之1第1項規定，裁定由受命法
    官獨任進行簡式審判程序，是本案之證據調查，依刑事訴訟
    法第273條之2規定，不受同法第159條第1項、第161條之2、
    第161條之3、第163條之1及第164條至第170條規定之限制，
    合先敘明。
貳、實體部分：
一、認定犯罪事實所憑之證據及理由：
　　上開犯罪事實，業據被告傅亞蓮於本院審理中坦承不諱（本
    院卷第29頁、第34頁），核與證人即告訴人吳亞馨於警詢之
    指述相符（偵卷第23頁至29頁），並有雲林縣警察局臺西分
    局道路交通事故現場圖、道路交通事故調查報告表㈠、㈡（偵
    卷第33至37頁）、事故現場照片及車損照片共34張（偵卷第
    39至71頁）、路口監視器、行車紀錄器擷取照片共4張（偵
    卷第73至75頁）、雲林縣警察局舉發道路交通管理事件通知
    單1份（偵卷第79頁）、雲林縣臺西鄉調解委員會調解書1份
    （偵卷第103頁）及永吉診所診斷證明書1份（偵卷第31頁）
    在卷可稽，足認被告上開任意性之自白與事實相符，本案事
    證明確，被告犯行洵堪認定，應依法論科。
二、論罪科刑：
　㈠核被告傅亞蓮所為，係犯刑法第185條之4第1項前段之肇事致
    人傷害逃逸罪。
　㈡爰以行為人之責任為基礎，審酌被告駕駛上開車輛肇生前述
    交通事故，致告訴人受有前揭傷勢後，未報警、協助救護、
    留存個人聯絡資訊或留待員警前來交通事故現場為必要之處
    理，旋即逃逸，殊為不該；惟念其犯後已坦承犯行，復與告
    訴人達成調解，有雲林縣臺西鄉調解委員會調解書1份在卷
    可考，併參酌被告之動機、目的、駕車肇事後逃逸所造成之
    危險程度、素行，暨其於本院審理時自陳之智識程度、職業
    、生活及家庭經濟狀況（見本院卷第36頁）等一切情狀，量
    處如主文所示之刑，並諭知易科罰金之折算標準。
　㈢被告未曾因故意犯罪受有期徒刑以上刑之宣告，有臺灣高等
    法院被告前案紀錄表在卷可參，其因一時失慮，致罹刑典，
    經此偵審程序及刑之宣告，當知警惕，諒無再犯之虞，且已
    獲告訴人之原諒等情，本院認被告所受宣告之刑，以暫不執
    行為適當，爰依刑法第74條第1項第1款之規定，宣告緩刑2
    年，以啟自新。另為確保被告得以於本案中習得尊重法治觀
    念，並促使其日後重視法律規範秩序，認除前開緩刑宣告外
    ，亦應課予被告預防再犯所為之必要命令，爰依刑法第74條
    第2項第8款規定，諭知被告應接受法治教育課程2場次。
據上論斷，依刑事訴訟法第273條之1第1項、第299條第1項前段
，判決如主文。
本案經檢察官廖易翔提起公訴，檢察官黃立宇到庭執行職務。
中　　華　　民　　國　　111 　年　　12  　月　　14　　日
                  刑事第四庭  法  官  吳昆璋
以上正本證明與原本無異。　　　　　　　　　
如不服本判決應於收受判決後20日內向本院提出上訴書狀，並應
敘述具體理由；其未敘述上訴理由者，應於上訴期間屆滿後20日
內向本院補提理由書（均須按他造當事人之人數附繕本）。「切
勿逕送上級法院」。
告訴人或被害人如對於本判決不服者，應具備理由請求檢察官上
訴，其上訴期間之計算係以檢察官收受判決正本之日期為準。
                              書記官  詹惠如
中　　華　　民　　國　　111 　年　　12　　月　　14　　日
附錄本案論罪科刑法條全文：
中華民國刑法第185條之4
駕駛動力交通工具發生交通事故，致人傷害而逃逸者，處6月以
上5年以下有期徒刑；致人於死或重傷而逃逸者，處1年以上7年
以下有期徒刑。
犯前項之罪，駕駛人於發生交通事故致人死傷係無過失者，減輕
或免除其刑。